# GUILHERME ILLESCAS

23 ANOS

+55 (41) 99668-7097 oi@guilhermeillescas.dev

# **OBJETIVO**

Ajudar o próximo com os meus conhecimentos, transformar a vida de pessoas através da tecnologia e me tornar uma referência na área.

#### SOFT SKILSS

Gestão de tempo;

Resolução de problemas;

Organização;

Integridade;

Visão analítica;

Bom relacionamento interpessoal;

Busca por melhoria constante;

Resultados qualitativos;

# HARD SKILLS

React JS e Next JS

React Native

Node.js

HTML e CSS

JavaScript/Typescript

Git e GitHub

APIs RESTful

# IDIOMAS

Inglês: Level B2 (Toefl)

# **VEJA MEUS PROJETOS:**

www.guilhermeillescas.dev/projects www.blog.guilhermeillescas.dev

# **REDES SOCIAIS**

- in linkedin.com/in/guilherme-illescas
- @gui.illescas (pessoal)
- @guilhermeillescas.dev (profissional)

#### SOBRE

Sou um dev que busca oferecer e conhecer cada vez mais sua melhor versão todos os dias. Melhoria constante e foco são fatores que me definem. Sou atraído pelo mundo React e suas vastas possibilidades. Amo fazer interfaces agradáveis, com experiências incríveis, e sou apaixonado por ensinar pessoas e agregar no desenvolvimento e integração da organização e da equipe.

# EXPERIÊNCIA PROFISSIONAL

#### **DESENVOLVEDOR FRONT-END PLENO**

Escola Conquer | Set 2021 - Atualmente

Desenvolvimento e treinamento de habilidades técnicas e de soft skills nos integrantes da equipe; Desenvolvimento de novas features; Correção de bugs; Implementação de melhorias na plataforma do Conquer Plus; Implementação de códigos com a finalidade de melhorar a performance da plataforma do Conquer Plus.

# **DESENVOLVEDOR MOBILE PLENO**

Dobank | Jun 2021 - Set 2021 (4 meses)

Desenvolvimento de funcionalidades no app; Desenvolvimento de telas; Desenvolvimento em React Native.

#### **DESENVOLVEDOR FRONT-END PLENO**

Chamer | Mar 2021 - Set 2021 (7 meses)

Desenvolvimento de projetos front-end com React e Next js; Revisão e refatoração de projetos; Consumo de APIs RESTful.

### **DESENVOLVEDOR FULL-STACK JÚNIOR & SÓCIO**

WebCorp Br | Nov 2020 - Jan 2021 (3 meses)

Organização de projetos; Auxílio na gerência de times e processos; Desenvolvimento de aplicações em React.js e Node.js; DevOps

#### **DESENVOLVEDOR FULL-STACK JÚNIOR**

WebTrip Agência de Viagens e Turismo | Jan 2020 - Nov 2020 (11 meses)

Desenvolvimento e gerenciamento de pequenos projetos; Gerenciamento e manutenção básica de servidores; Configuração e manutenção de serviços web; Aprimoramento e automatização de processos.

# FORMAÇÃO ACADÊMICA

- IGNITE DESENVOLVIMENTO FRONT-END (CURSANDO) Rocketseat | 2022
- ENGENHARIA DE SOFTWARE (CURSANDO)

Pontifícia Universidade Católica do Paraná | 2020 - 2023

• ENGENHARIA CIVIL (INCOMPLETO)

Pontifícia Universidade Católica do Paraná | 2018 - 2019